Inventaris van het archief van L. Neher als Directeur-Generaal der Posterijen, Telegrafie en Telefonie, (1935) 1945-1954
Nationaal Archief, Den Haag
- Documentatie, 5
  - Artikel uit 'De Onderneming' betreffende de resultaten van het onderzoek naar de gemiddelde ontwikkeling van het salarispeil, de inkomstenbelasting en de algemene levensstandaard van hogere ambtenaren, 1952; 116; 1 stuk
- Stukken waarvan de band met het archief niet duidelijk blijkt, 6
  - Stukken betreffende het verrichten van het theoretisch onderzoek inzake de dynamische stabiliteit in standvlucht van hefschroefvliegtuigen met één rotor. Met bijlage, 1950; 117; 2 stukken
    Het bijbehorende rapport ontbreekt
  - Verslagen van het bezoek aan de Verenigde Staten door P.H. Bosboom en A.M. Groot in het kader van de Technical Assistance van het Marshall plan. Fotocopie, 1951; 118; 2 stukken
    Het betreffen hier 2 verslagen van het bezoek.